【裁判字號】    95,訴,2046
【裁判日期】    951211
【裁判案由】    違反槍砲彈藥刀械管制條例
【裁判全文】
臺灣桃園地方法院刑事判決              95年度訴字第2046號
公  訴  人  台灣桃園地方法院檢察署檢察官
被      告  甲○○
                    巷17之1.
                    巷31號
指定辯護人  本院公設辯護人乙○○
上列被告因違反槍砲彈藥刀械管制條例案件，經檢察官提起公訴
（95年度偵字第15717號），本院判決如下：
    主  文
甲○○未經許可，持有可發射金屬具有殺傷力之空氣槍，累犯，
免刑。扣案之空氣槍壹枝（槍枝管制編號桃警鑑字000000
0000號）沒收。
    事  實
一、甲○○前因傷害及毀損案件，經台灣高等法院以93年度上易
    字第35號判處有期徒刑2 月、拘役20日確定，拘役部分於民
    國93年6 月17日易科罰金執行完畢；又因妨害自由案件，經
    本院以93年度壢簡字第184 號分別判處有期徒刑4 月、2 月
    確定，與上開傷害案件，經合併定應執行有期徒刑7 月確定
    ，於93年10月20日易科罰金執行完畢（構成累犯）；另因妨
    害自由案件，經本院以94年度簡字第57號判處拘役10日確定
    ，於94年8 月2 日易科罰金執行完畢。詎猶不知悔改，明知
    可發射金屬或子彈具有殺傷力之各式槍砲，係槍砲彈藥刀械
    管制條例所列管，非經主管機關許可不得擅自持有，竟於93
    年間，為供自己狩獵使用，在屏東縣恆春鎮向某姓名、年籍
    不詳綽號「阿東」之成年男子，以新台幣（下同）3 萬元之
    價格，購得具有殺傷力空氣槍1 枝（槍枝管制號桃警鑑0000
    000000），未經許可而無故持有上開空氣槍，嗣於95年7 月
    6 日18時45分許，自行攜帶上開空氣長槍至桃園縣警察局中
    壢分局文化派出所自首，並報繳其持有之具殺傷力空氣槍1
    枝（槍枝管制號桃警鑑0000000000）。
二、案經桃園縣警察局中壢分局報請台灣桃園地方法院檢察署檢
    察官偵查起訴。
    理  由
一、證據能力部分：
  (一)按刑事訴訟法第156 條第1 項之規定，被告之自白非出於強
    暴、脅迫、利誘、詐欺、疲勞訊問、違法羈押或其他不正之
    方法，且與事實相符者，得為證據。查本件被告甲○○、辯
    護人於準備程序、審判期日對於公訴檢察官提出被告之警詢
    、偵查中之訊問筆錄等證據能力均不爭執，且未抗辯其自白
    非出於任意性，亦查無明顯事證足認檢察官及警察機關於製
    作該等筆錄時，有對被告施以法律所禁止之不正方法等情事
    ，應認該審判外之自白具有任意性，而認有證據能力。
  (二)桃園縣政府警察局所出具之95年7 月26日桃警鑑字第095000
    8276號槍彈鑑定書，係該局執行槍枝、子彈鑑定公務所出具
    之書面鑑定報告，依據刑事訴訟法第159 條之立法理由及同
    法第206 條規定，自得為證據，況檢察官、被告及辯護人於
    本院行準備程序及審理時，就此部分證據之證據能力均表示
    沒有意見，截至本件辯論終結時止，復均未聲明異議，核以
    該鑑定書與檢察官主張之事實有關聯性，是可認上開槍彈鑑
    定書具有證據能力。
  (三)而扣案之空氣槍1 支，均非屬供述證據而無傳聞法則之適用
    ，且與本案具有關聯性，而上開物證經偵辦員警依法定程序
    合法搜取扣得，當有證據能力，均合先敘明。
二、被告對上開犯罪事實，迭於警詢、檢察官訊問及本院審理時
    ，坦承不諱，並有扣案之空氣槍1 枝可供佐證，而該扣案物
    經送請鑑定結果，認係空氣槍，以壓縮彈簧帶動活塞壓縮氣
    體為發射動力，可發射直徑約4.5MM 之彈丸，經實際裝填直
    徑約4.5MM 之彈丸試射3 顆，測試單位面積動能分別為27.2
    4 、25.82 、25.47 （焦耳/ 平方公分），有桃園縣政府警
    察局95年7 月26日桃警鑑字第0950008276槍彈鑑定書1 份在
    卷可稽（見偵查卷第31頁至第35頁），足以穿入人體皮肉層
    而具有殺傷力，足認被告之自白與事實相符。本案事證明確
    ，應依法論科。
三、按槍砲彈藥刀械管制條例於94年1 月26日修正公布，就未經
    許可持有同條例第4 條第1 項第1 款所稱其他可發射金屬或
    子彈具有殺傷力之各式槍砲之行為，新法係改列於第8 條第
    4 項，其法定刑為3 年以上10年以下有期徒刑，併科新臺幣
    700 萬元以下罰金；而依修正前規定，則係列於同條例第11
    條第4 項，其法定刑為1 年以上7 年以下有期徒刑，併科新
    臺幣700 萬元以下罰金，依新舊法比較結果，固以舊法有利
    於被告。惟按持有槍、砲為長時間之繼續，乃行為之繼續而
    非狀態之繼續，是於終止持有前，均在其犯罪行為實施中。
    其間法律縱有變更，其行為既繼續實施至新法施行以後，即
    與犯罪後法律有變更之情形不同，不生新舊法比較適用之問
    題，最高法院75年度台上字第3370號著有判例，可資參照。
    查本件被告持有前揭扣案槍枝之時間，係自前開條例修正前
    之93年某日起，繼續至同條例修正後之95年7 月6 日止，已
    如前述，揆諸前揭判例意旨，本案被告持有槍枝之行為既已
    繼續至上開條例修正後，自應適用修正後之新法，不生新舊
    法比較之問題，併予說明。
四、查被告未經主管機關許可無故持有前揭具殺傷力之空氣槍，
    核其所為，係犯槍砲彈藥刀械管制條例第8 條第4 項之未經
    許可，持有可發射金屬具有殺傷力之空氣槍罪。被告有如事
    實欄所示之前案紀錄，有臺灣高等法院被告前案紀錄表1 份
    在卷可稽，其受有期徒刑執行完畢後，5 年內故意再犯本件
    有期徒刑以上之罪，為累犯，原應依刑法第47條規定加重其
    刑。惟按「犯本條例之罪自首，並報繳其持有之全部槍砲、
    彈藥、刀械者，減輕或免除其刑」，槍砲彈藥刀械管制條例
    第18條第1 項前段定有明文。經查，本件被告係於95年7 月
    6 日18時45分許，犯罪尚未被發覺前主動向警自首並報繳其
    持有之手槍進而接受審判，已符合上引條文所規定之「犯本
    條例之罪自首」、「並報繳其持有之全部槍砲、彈藥」二要
    件，此外復無其他證據足資證明被告曾持以犯案，其危害性
    尚屬非鉅，為鼓勵自首並報繳持有之槍械行為及參以被告於
    歷次偵審程序中均坦承犯行，深具悔意，是本院審酌上情，
    若僅減輕其刑，似仍過苛，爰依槍砲彈藥刀械管制條例第18
    條第1 項前段之規定免除其刑。扣案可發射金屬具有殺傷力
    之空氣槍1 枝（槍枝管制編號桃警鑑0000000000號），屬違
    禁物，不問屬於被告與否，應依刑法第38條第1 項第1 款規
    定宣告沒收。
據上論斷，應依刑事訴訟法第299 條第1 項但書，槍砲彈藥刀械
管制條例第8 條第4 項、第18條第1 項前段，刑法第11條前段、
第47條、第38條第1 項第1 款、第39條，判決如主文。
本案經檢察官蔡正雄到庭執行職務。
中    華    民    國    95    年    12    月    11    日
                  刑事第四庭  審判長法  官  黃斯偉
                                    法  官  陳心婷
                                    法  官  張淑華
以上正本證明與原本無異。
如不服本判決，應於送達後10日內，向本院提出上訴狀。
                                    書記官  郭中明
中    華    民    國    95    年    12    月    11    日
附錄本案論罪科刑法條
槍砲彈藥刀械管制條例第8條
未經許可，製造、販賣或運輸鋼筆槍、瓦斯槍、麻醉槍、獵槍、
空氣槍或第4 條第1 項第1 款所定其他可發射金屬或子彈具有殺
傷力之各式槍砲者，處無期徒刑或5 年以上有期徒刑，併科新臺
幣1 千萬元以下罰金。
未經許可，轉讓、出租或出借前項所列槍枝者，處 5 年以上有期
徒刑，併科新臺幣 1 千萬元以下罰金。
意圖供自己或他人犯罪之用，而犯前二項之罪者，處無期徒刑或
7 年以上有期徒刑，併科新臺幣 1 千萬元以下罰金。
未經許可，持有、寄藏或意圖販賣而陳列第 1 項所列槍枝者，處
3 年以上10年以下有期徒刑，併科新臺幣700 萬元以下罰金。
第 1 項至第 3 項之未遂犯罰之。


司法院資訊處製作；財團法人民間司法改革基金會備份。
